【裁判字號】    97,交聲,1536
【裁判日期】    971022
【裁判案由】    違反道路交通管理處罰條例聲明異議
【裁判全文】
臺灣士林地方法院交通事件裁定        97年度交聲字第1536號
原處分機關  臺北市交通事件裁決所
異  議  人
即受處分人  甲○○
上列異議人即受處分人因違反道路交通管理處罰條例案件，對於
臺北市交通事件裁決所於中華民國97年10月9 日所為之裁決（原
處分案號：北市裁罰字第裁22-AC0000000號），聲明異議，本院
裁定如下：
    主  文
原處分撤銷。
甲○○汽車駕駛人，駕駛汽車行車速度超過規定之最高時速六十
公里以上，處罰鍰新臺幣捌仟元、吊扣汽車牌照個月，且應接
受道路交通安全講習，並記違規點數點。
    理  由
一、原處分意旨略以：異議人即受處分人甲○○於民國97年7 月
    23日下午1 時28分許，駕駛車牌號碼6588-EW 自用一般小客
    車，行經臺北市○○○路○ 段（由南往北），因行車速度達
    時速113 公里，超過該處規定最高速限達60公里以上未滿80
    公里，為警依法舉發，故依道路交通管理處罰條例第43條第
    1 項第2 款之規定裁處異議人罰鍰新臺幣（下同）8,000 元
    ，並記違規點數3 點及施以道安講習等語。
二、異議意旨則以測速檢定儀器之法定有效期間為1 年，依舉發
    單位所提出之雷達測速儀檢定合格證書所載，本件採證儀器
    之檢定日期為96年7 月9 日，則有效期限應至97年7 月9 日
    為止，詎該合格證書竟記載有效期限為「97年7 月31日」，
    故異議人於97年7 月23日遭上開儀器採證，該儀器應已非在
    檢定合格之有效期限內，無從認定違規事實，故向本院提出
    異議，求為撤銷原處分。
三、按汽車駕駛人，駕駛汽車之行車速度超過規定之最高時速60
    公里以上者，處6,000 元以上24,000元以下罰鍰，並當場禁
    止其駕駛，另吊扣該汽車牌照三個月，且應接受道路交通安
    全講習，並記違規點數3 點，道路交通管理處罰條例第43條
    第1 項第2 款、第4 項前段、第5 項前段、第63條第1 項第
    3 款分別定有明文。
四、異議人雖以上情置辯，然本件採證儀器為TRAFFIPAX 廠牌
    24.125GHz （K-Band）照相式雷達測速儀，前於96年7 月9
    日檢定合格，有效期限為97年7 月31日，此有卷附經濟部標
    準檢驗局96年7 月9 日MO0000000 雷達測速儀檢定合格證書
    可憑，足見上開採證儀器於舉發本件時仍在檢定合格之有效
    期限內，殆無疑義。至異議人雖質疑檢定合格有效期間為1
    年，本件採證儀器既於96年7 月9 日檢定合格，有效期間應
    僅至97年7 月9 日止云云，然「雷達測速儀之檢定合格有效
    期間為1 年，自附加檢定合格印證之日起至附加檢定合格印
    證月份之次月始日起算1 年止」，經濟部標準檢驗局依度量
    衡法第14條第2 項、第16條第2 項授權訂定之「雷達測速儀
    檢定檢查技術規範」第3 點第11項載之甚詳，故本件雷達測
    速儀之有效期間應自檢定合格日（96年7 月9 日）次月始日
    即96年8 月1 日起算1 年，則有效期限末日當為97年7 月31
    日無誤。茲異議人違規行為之採證時間為97年7 月23日，當
    在檢定合格之有效期限內，故異議人辯稱採證時間非在檢定
    合格之有效期限內云云，委無可採。
五、綜上所述，異議人既查有前揭違規事實，則原處分機關除應
    依道路交通管理處罰條例第43條第1 項第2 款、第5 項前段
    以及第63條第1 項第3 款等規定，就異議人之違規行為裁處
    罰鍰、違規記點及施以道路安全講習外，本應依同條例第43
    條第4 項前段之規定，吊扣汽車牌照三個月（依卷附公路監
    理電子閘門車號查詢汽車車籍資料所示，異議人即為上開小
    客車之車主），矧原處分機關竟漏未依上述規定，給予吊扣
    牌照之處分，其所為裁處，即有未洽。異議人向本院提出異
    議，指摘原處分不當，雖無理由，然原處分既有可議，自應
    由本院將之撤銷，自為妥適之裁定如主文第二項所示。
據上論斷，應依道路交通案件處理辦法第20條前段，裁定如主文
。
中    華    民    國    97    年    10    月    22    日
                  交通法庭法  官    楊皓清
以上正本證明與原本無異。
如不服本裁定，應於送達後5日內，向本院提出抗告狀。
                          書記官    張茹茵
中    華    民    國    97    年    10    月    22    日


司法院資訊處製作；財團法人民間司法改革基金會備份。
